SHITI FRANKY

Devellopeur Frontend





+237655604155



Frankyshiti737@gmail.com

PROFIL

Personne ambitieuse avec une approche mature et responsable de toute tache que j'entreprends ou de toute situation qui se présentant à moi. En tant que diplômé avec plus de 3 ans d'expérience dans le génie logiciel, je suis excellent dans le travail collaboratif et personnel pour atteindre un certain objectif a temps et avec excellence.

EDUCATION

Licence Génie Logiciel ISA-EMT | DOUALA 2017 - 2018

Baccalauréat scientifique Lycée de Makepe | DOUALA 2013 - 2014

TECHNOLOGIES

HTML / CSS

JAVASCRIPT / ES6

JQUERY

BOOTSTRAP

REACT/REDUX

JAVA/SPRING

NODE JS

EXPÉRIENCE PROFESSIONNELLE

Devellopeur Frontend

AMH Consulting Group | Douala | 2019-present

- Analyser les besoins de clients;
- Rédiger des cahiers des charges;
- Travailler au sein d'une équipe ainsi que de manière autonome;
- Contribuer à l'amélioration du processus de développement des logiciels;
- Intégration et consommations des API Rest avec des Framework JS (React is)
- Conception de sites web réactives responsive;
- Contribuer au développement commercial et au travail de proposition, en développant les relations avec les clients à tous les niveaux;
- Travailler au sein d'une équipe Agile/Scrum, assister à toutes les cérémonies et apporter sa contribution à votre travail;
- Maintenance corrective et évolutive des applications web.

Développeur Web Rainbow CL SARL | Douala | 2017 - 2018

- Analyser les besoins des clients;
- Participer à la conception et au développements d'API RESTFULL avec java spring;
- Participer à la conception et au develloppement d'applications et sites web:
- Maintenance corrective et évolutive des applications;
- Formation d'utilisateurs.

MONGODB

POSTGRESQL

MYSQL

IT Support / Developpeur web

ISA-EMT | Douala | Jun 2016 - Sep 2017

- Développement d'application web ;
- Suivre et répondre rapidement aux demandes entrantes relatives aux problèmes informatiques ;
- Maintenance et support des systèmes informatiques ;
- Responsable des PC, imprimantes, serveurs et de l'équipement connexe (moniteur, clavier, souris, disque dur, etc.);
- Assurer la maintenance des PC des utilisateurs, y compris les mises à niveau et la configuration si nécessaire;
- Aider à l'accueil des nouveaux utilisateurs ;
- Tenir l'inventaire de tous les équipements, logiciels et licences des utilisateurs.
- Installation, configuration et mise à niveau des logiciels des PC.

Certificats

Apprenez à créer votre site web avec HTML5 et CSS3

Prenez en main Bootstrap

Apprenez à coder avec JavaScript

Apprenez à programmer avec JavaScript

Écrivez du JavaScript pour le web

Simplifiez-vous le CSS avec Sass

Utilisez Git et GitHub pour vos projets développement

Débutez avec React

Réalisez une application web avec React.js

Passez au Full Stack avec Node.js, Express et MongoDB

LANGUES

Français

Anglais

MES COMPETENCES

- Capacité à comprendre et à appliquer rapidement de nouvelles connaissances:
- Bonnes compétences en communication : écoute active, traduction efficace des idées, recherche de solutions mutuellement acceptables;
- Solides compétences en matière de communication orale et écrite, avec la capacité de communiquer des concepts techniques et non techniques;
- Bonne connaissance en JavaScript / typescript, des bibliothèques et Frameworks populaires (JQuery, Bootstrap, React/Redux);
- Bonne connaissance d'outils de versionning .

INTERETS ET LOISIRS









Sport

Jeux video

Music

Cinema